---
title: "Archivo de métodos para la estimación del perfil biológico en población mexicana"
description: 
date: "`r Sys.Date()`"
output: distill::distill_article
---

<div style="text-align: justify"> La información presentada en esta página se basa en el artículo **<a href="https://www.sciencedirect.com/science/article/pii/S1355030625000449" target="_blank">Bridging research and practice: A critical review of biological profile estimation methods applied to the Mexican population</a>** para presentar una herramienta interactiva que permite seleccionar métodos validados en población mexicana y revisados por pares, para estimar edad, sexo y estatura.    

A continuación encontrará una tabla que le permite filtrar y seleccionar métodos específicos para la estimación de los diferentes componentes del perfil biológico. **Cada entrada** incluye información sobre la población de referencia (origen geográfico y grupo de edad), elemetos anatómicos analizados, requerimientos técnicos mínimos, el método utilizado, y un enlace directo a la calculadora correspondiente. 

A su vez, **cada calculadora** incluye:    

* Un resumen del artículo original que respalda el método.    
* Un tutorial paso a paso sobre cómo aplicarlo.    
* La herramienta interactiva para obtener resultados.    


Si algún elemento se encuentra **vacío**, significa que no existe información al respecto en la publicación original.    

Los métodos resaltados en **<span style="color:#C9E4CA">verde</span>** corresponden a los artículos revisados en la publicación original. De forma progresiva, se irán incorporando nuevos métodos provenientes de estudios no incluidos inicialmente. Si su artículo no aparece en la tabla, por favor <a href="https://antropologia-relacional.github.io/forense/feedback.html" target="_blank">contáctenos</a>.</div> 




```{r setup,  echo=FALSE, layout="l-screen"}
# https://rstudio.github.io/distill/figures.html
library(DT)
library(dplyr)
a <- read.csv("Review.csv", header = T)

```



# EDAD 

```{r, echo=FALSE, layout="l-page"}
# https://rstudio.github.io/distill/figures.html

# Falta modificar las opciones para que pueda reconocer "adulto" como diferente de "subadulto".

aEDAD <- a %>% filter(Componente == "edad" | a$Componente == "edad_legal") %>%
  select(Estado, Grupo_etario, Elementos_anatómicos, Requisitos_técnicos, Método, original, Calculadora)
colnames(aEDAD) <- c('Estado', 'Grupo de edad', 'Elemento anatómico', 'Requisitos técnicos', 'Método', 'original', "Calculadora")

datatable(aEDAD, escape=FALSE,
#datatable(a[a$Componente == "edad" | a$Componente == "edad_legal", -1], 
          # search boxes
          filter = 'top',
#         colnames = c"names",
          caption = 'Métodos para estimar la edad.',
          rownames = F, 
          # without gray stripes 
          class = list(stripe = FALSE),
          options = list(
            # what basic aspects appear...
            dom = 'tp', 
            # do not highlight what you are searching
            searchHighlight = F, 
            # do not include arrows for ordering the data
            ordering = FALSE,
            # in spanish
            language = list(url = 'https://cdn.datatables.net/plug-ins/1.10.11/i18n/Spanish.json'),
            # hide Target column
            columnDefs = list(list(targets = "original", visible = FALSE)),
            # colors for header background and header text
            initComplete = JS("function(settings, json) {",
    "$(this.api().table().header()).css({'background-color': '#88BBA2',
    'color':'#364958'});",
    "}")
    )
) %>%
  formatStyle(
    "original",
    target = "row",
  backgroundColor = styleEqual(c("no", "si"), 
                               c("white", adjustcolor( "#C9E4CA", alpha.f = 0.3)
                                 ))
  )



```




# SEXO 

```{r, echo=FALSE, layout="l-page"}

aSEXO <- a %>% filter(Componente == "sexo") %>%
  select(Estado, Grupo_etario, Elementos_anatómicos, Requisitos_técnicos, Método, original, Calculadora)
colnames(aSEXO) <- c('Estado', 'Grupo de edad', 'Elemento anatómico', 'Requisitos técnicos', 'Método', 'original', "Calculadora")

datatable(aSEXO, escape=FALSE,
#datatable(a[a$Componente == "sexo", -1], 
          filter = 'top',
#          colnames = c('Estado', 'n', 'Grupo de edad'),
          caption = 'Métodos para estimar el sexo.',
          rownames = F, 
          class = list(stripe = FALSE),
          options = list(
            # what basic aspects appear...
            dom = 'tp', 
            # do not highlight what you are searching
            searchHighlight = F, 
            # do not include arrows for ordering the data
            ordering = FALSE,
            # in spanish
            language = list(url = 'https://cdn.datatables.net/plug-ins/1.10.11/i18n/Spanish.json'),
            # hide Target column
            columnDefs = list(list(targets = "original", visible = FALSE)),
            # colors for header background and header text
            initComplete = JS("function(settings, json) {",
    "$(this.api().table().header()).css({'background-color': '#88BBA2',
    'color':'#364958'});",
    "}")
    )
) %>%
  formatStyle(
    "original",
    target = "row",
  backgroundColor = styleEqual(c("no", "si"), 
                               c("white", adjustcolor( "#C9E4CA", alpha.f = 0.3)
                                 ))
  )
```


# ESTATURA 

```{r, echo=FALSE, layout="l-page"}
# https://rstudio.github.io/distill/figures.html
aHEIGHT <- a %>% filter(Componente == "estatura") %>%
  select(Estado, Grupo_etario, Elementos_anatómicos, Requisitos_técnicos, Método, original, Calculadora)
colnames(aHEIGHT) <- c('Estado', 'Grupo de edad', 'Elemento anatómico', 'Requisitos técnicos', 'Método', 'original', "Calculadora")

#datatable(a[a$Componente == "estatura", -1], 
datatable(aHEIGHT, escape=FALSE,
          filter = 'top',
#          colnames = c('Estado', 'n', 'Grupo de edad'),
          caption = 'Métodos para estimar la estatura.',
          rownames = F, 
          class = list(stripe = FALSE),
          options = list(
            # what basic aspects appear...
            dom = 'tp', 
            # do not highlight what you are searching
            searchHighlight = F, 
            # do not include arrows for ordering the data
            ordering = FALSE,
            # in spanish
            language = list(url = 'https://cdn.datatables.net/plug-ins/1.10.11/i18n/Spanish.json'),
            # hide Target column
            columnDefs = list(list(targets = "original", visible = FALSE)),
            # colors for header background and header text
            initComplete = JS("function(settings, json) {",
    "$(this.api().table().header()).css({'background-color': '#88BBA2',
    'color':'#364958'});",
    "}")
    )
) %>%
  formatStyle(
    "original",
    target = "row",
  backgroundColor = styleEqual(c("no", "si"), 
                               c("white", adjustcolor( "#C9E4CA", alpha.f = 0.3)
                                 ))
  )
```




### Contacto
Si su artículo no aparece en la tabla, por favor contáctenos a: afrelacional@gmail.com




